【裁判字號】    97,訴,1150
【裁判日期】    980928
【裁判案由】    違反毒品危害防制條例
【裁判全文】
臺灣新竹地方法院刑事判決              97年度訴字第1150號
公  訴  人  臺灣新竹地方法院檢察署檢察官
被      告  丙○○
                      6號
選任辯護人  楊隆源律師
被      告  乙○○
                      號
選任辯護人  周威君律師
被      告  甲○○
                    現於臺灣新竹監獄另案執行中
指定辯護人  陳詩文律師
被      告  丁○○
選任辯護人  洪大明律師
被      告  己○○
選任辯護人  彭火炎律師
            張玉琳律師
上列被告等因違反毒品危害防制條例案件，經檢察官提起公訴（
97年度偵字第4921、4922號），本院判決如下：
    主  文
丙○○犯如附表一所示之罪，主文及宣告刑各如附表一編號１至
編號４所載。應執行有期徒刑拾捌年，扣案之第三級毒品愷他命
陸包（總毛重壹伍參點參柒公克、總純質淨重壹肆柒點肆捌公克
）沒收之；扣案之門號0000000000號行動電話壹支及未扣案之門
號0000000000號行動電話壹支均沒收；販賣第三級毒品所得財物
新臺幣拾伍萬捌仟元沒收（其中之拾貳萬伍仟元連帶沒收），如
全部或一部不能沒收時，以其財產抵償之。
乙○○犯如附表二所示之罪，主文及宣告刑各如附表二編號１至
編號２所載。應執行有期徒刑陸年，扣案之第三級毒品愷他命伍
拾伍包（總毛重伍捌點捌肆公克、總純質淨重肆捌點參肆公克）
沒收之；販賣第三級毒品所得財物新臺幣肆佰元沒收，如全部或
一部不能沒收時，以其財產抵償之。
乙○○被訴與丙○○、甲○○共同販賣第三級毒品部分無罪。
甲○○共同販賣第三級毒品，處有期徒刑陸年，扣案之第三級毒
品愷他命玖包（其中捌包淺黃色愷他命總毛重壹零肆點零伍公克
、總純質淨重玖玖點零陸公克，另壹包白色愷他命驗餘淨重零點
參參公克）沒收之；未扣案之門號0000000000號行動電話壹支沒
收；販賣第三級毒品所得財物新臺幣拾貳萬伍仟元連帶沒收，如
全部或一部不能沒收時，以其財產抵償之。
甲○○被訴與丙○○、乙○○共同販賣第三級毒品部分無罪。
丁○○、己○○共犯如附表三所示之罪，主文及宣告刑各如附表
三編號１至編號２所載。丁○○應執行有期徒刑拾年，己○○應
執行有期徒刑玖年，扣案之第三級毒品愷他命貳拾包（總毛重柒
參點零捌公克、總純質淨重陸柒點捌玖公克）暨第三級毒品愷他
命伍包（總毛重肆點伍壹公克）沒收之；扣案之電子磅秤壹台、
分裝袋壹批、門號0000000000號行動電話壹支暨門號0000000000
號行動電話壹支、帳冊壹本均沒收；販賣第三級毒品所得財物新
臺幣壹仟元連帶沒收，如全部或一部不能沒收時，以其財產抵償
之。
    事  實
一、丁○○曾於民國92年間因違反毒品危害防制條例之轉讓第二
    級毒品案件，經臺灣高等法院以92年度上訴字第4183號判決
    判處有期徒刑8 月，於93年10月14日執行完畢。
二、丙○○明知愷他命（Ketamine，俗稱Ｋ他命）為毒品危害防
    制條例所列之第三級毒品，不得非法販賣，竟仍基於販賣第
    三級毒品牟利之犯意，先至台北縣林口鄉○○○○○路交流
    道附近向一綽號「小劉」之成年男子以每公克新臺幣（下同
    ）200 元至220 元之價格販入300 公克至500 公克不等之愷
    他命後，再帶回新竹市○○路748 巷5 弄33號租屋處，除部
    分供己施用外，並以其所持用之0000000000號行動電話與丁○○聯絡，於下列時地販賣愷他命予丁○○：
（一）於97年6 月6 日凌晨3 時許，在其上開租屋處前，以每公
      克300 元之價格出售30公克之愷他命予丁○○，並向丁○○收取價款9000元。
（二）於97年7 月12日凌晨1 時許，在其上開租屋處前，以每公
      克300 元之價格出售80公克之愷他命予丁○○，並向丁○○收取價款24000 元。
三、丙○○復於97年5 月8 日前1 週之某日，在新竹市○○路笑
    傲江湖ＫＴＶ對面路旁之戊○○車上，以每公克250 元之價
    格，出售500 公克之愷他命予戊○○，總價格為125000元，
    惟戊○○當場未即支付價金。嗣於同年5 月8 日晚上11時31
    分許，丙○○以其門號0000000000號行動電話聯絡戊○○催
    討上開價款，戊○○應允於當晚先給付價款10萬元，丙○○
    表示會找人向戊○○收取。嗣丙○○遂與其同學即同在新竹
    市○○路748 巷5 弄33號租屋居住之甲○○（綽號「阿迪」
    【即「阿弟」之閩南語發音】）基於共同販賣愷他命以牟利
    之犯意聯絡，由丙○○委託甲○○出面向戊○○收取上開出
    售愷他命之價款。甲○○明知丙○○委託其向戊○○收取之
    10 萬 元係丙○○出售愷他命予戊○○之價款，竟仍基於與
    丙○○共同販賣愷他命以牟利之犯意聯絡，於同日晚上11時
    36分許，先打電話與戊○○聯絡收取價款地點。嗣於同日晚
    上11 時47 分許，戊○○確定甲○○在竹光路空軍醫院門口
    附近，即前往該地交付10萬元予甲○○，甲○○再轉交予丙○○。
四、丙○○基於販賣愷他命以牟利之意圖，於97年6 月底，在新
    竹市○○路月亮舞廳，以每公克約220 元之價格，向綽號「
    小劉」之成年男子購入高達300 餘公克之愷他命後，除分別
    交付甲○○、乙○○各110 公克、60包（每包約1 公克）並
    向彼等收取33000 元、18000 元（丙○○交付愷他命予甲○○、乙○○並收取金錢部分未據起訴）外，其餘之愷他命則
    伺機販賣予不特定人。
五、乙○○明知愷他命為毒品危害防制條例所列之第三級毒品，
    不得非法販賣不得非法販賣、轉讓，竟仍基於販賣第三級毒
    品愷他命牟利及轉讓愷他命之犯意，其自丙○○處取得每公
    克300 元之愷他命除供己施用外，尚在新竹市○○路748 巷
    5 弄33號租屋處（該棟房屋係丙○○、甲○○、乙○○、劉
    興奇4 人共同租賃）為下列販賣、轉讓愷他命之行為：
（一）於97年7 月6 日以400 元之價格出售1 包含袋重約0. 6公
      克之愷他命予壬○○。
（二）於97年7 月15日晚上8 時許，同時轉讓少許之愷他命予壬○○、庚○○施用。
六、丁○○、己○○明知愷他命為毒品危害防制條例所列之第三
    級毒品，不得非法販賣不得非法販賣，竟仍共同基於販賣愷
    他命以牟利之犯意聯絡，彼2 人共同出資，由丁○○出面向
    丙○○以每公克300 元之價格販入愷他命後，先由己○○施
    用丁○○所購入之愷他命以測試品質後，再出售予不特定之
    人。丁○○並於下列時間，先後2 次在其所任職位於新竹市
    ○○路前中興百貨對面之幸運星撞球場，以1 包1 公克500
    元之價格，出售予辛○○：
（一）於97年5 月6 日下午2 時許後某時，在幸運星撞球場，以
      1 包1 公克500 元之價格，出售予辛○○。
（二）於97年7 月14 日下午5 時許，在幸運星撞球場，以1 包1
      公克500 元之價格，出售予辛○○。
七、嗣於(1)97年7 月15日下午6 時許，在新竹市○○路○ 段298
    巷9 弄11號7 樓丁○○、己○○租屋處查獲丁○○、己○○
    ，並在丁○○身上扣得第三級毒品愷他命7 包及客廳茶几上
    扣得丁○○所有之第三級毒品愷他命13包（以上20包總毛重
    73.08 公克、總純質淨重67.89 公克），在該屋內扣得丁○○所有供販賣第三級毒品愷他命所用之電子磅秤1 台、分裝
    袋1 批、門號0000000000號行動電話1 支、帳冊1 本；在己○○身上扣得第三級毒品愷他命5 包（總毛重4.51公克）及
    其所有供販賣第三級毒品所用之門號0000000000號行動電話
    1 支。(2)97年7 月15日晚上9 時許，在新竹市○○路748 巷
    5 弄33號丙○○、乙○○、甲○○租屋處查獲丙○○、乙○○、甲○○，並在該屋內查獲丙○○所有之第三級毒品愷他
    命6 包（總毛重153.37公克、總純質淨重147.48公克）、丙○○所有供販賣第三級毒品愷他命所用之門號0000000000號
    行動電話1 支；在乙○○隨身背包扣得乙○○所有之第三級
    毒品愷他命55包（總毛重58.84 公克、總純質淨重48.34 公
    克）；在甲○○隨身背包扣得甲○○所有之第三級毒品愷他
    命3 包及其褲子口袋扣得第三級毒品愷他命6 包（共計9 包
    ，其中8 包淺黃色愷他命總毛重104.05公克、總純質淨重99
    .06 公克，另1 包白色愷他命驗餘淨重0.33公克）。
八、案經臺北市政府警察局移送臺灣新竹地方法檢察署檢察官偵
    查起訴。
    理  由
壹、程序部分：
一、起訴範圍之確定：
    本件起訴書雖記載：(1)被告丙○○曾「數次」販賣愷他命予
    被告丁○○、戊○○；(2)被告乙○○「數次」販賣愷他命予
    壬○○，「數次」提供愷他命引誘壬○○、庚○○施用；(3)
    被告丁○○「數次」販賣愷他命予辛○○云云。嗣檢察官提
    出補充理由書確定為：(1)被告丙○○販賣予被告丁○○之次
    數為2 次（97年6 月6 日、97年7 月11或12日）（應係97
    年7 月12日），販賣予戊○○之次數為1 次（97年8 月23日
    ）；(2)被告乙○○販賣予壬○○之次數為1 次（97年7 月6
    日），提供愷他命引誘壬○○、庚○○施用之次數為1 次（
    97年7 月15日為警查獲前）；(3)被告被告丁○○販賣愷他命
    予辛○○之次數為2 次（97年5 月6 日、97年7 月14日）。
    故本院審理之範圍即以檢察官上開補充理由書所記載之次數
    為準，合先敘明。
二、證據能力之爭執：
（一）被告丙○○及其辯護人以：被告乙○○、甲○○、丁○○
      於警詢中之陳述係被告以外之人於審判外之言詞陳述，依
      刑事訴訟法第159 條第1 項規定，應無證據能力。
（二）被告乙○○及其辯護人以：被告丙○○、甲○○、丁○○
      、證人壬○○、庚○○於警詢之陳述係被告以外之人於審
      判外之言詞陳述，依刑事訴訟法第159 條第1 項規定，應
      無證據能力；被告丙○○、甲○○、丁○○、證人壬○○
      、庚○○、戊○○於偵查中之證述因未予被告或辯護人對
      證人行反詰問或適當辯解之機會，而不具可信之情況保證
      ，亦無證據能力。
（三）被告己○○及其辯護人以：被告丙○○、乙○○、甲○○
      、丁○○、證人壬○○、庚○○、辛○○於警詢之陳述係
      被告以外之人於審判外之言詞陳述，依刑事訴訟法第159
      條第1 項規定，應無證據能力；被告丙○○、乙○○、甲○○、丁○○、證人壬○○、庚○○、辛○○、戊○○於
      偵查中之證述因未經詰問程序以擔保證人供述證據之可靠
      性，亦無證據能力。
三、本院就上開證據能力爭執之判斷：
（一）就被告丙○○、乙○○、甲○○、丁○○、證人壬○○、
      庚○○、辛○○於警詢之陳述部分：按被告以外之人於審
      判外之言詞或書面陳述，除法律有規定者外，不得作為證
      據；又被告以外之人於司法警察官或司法警察調查中所為
      之陳述，與審判中不符時，其先前之陳述具有較可信之特
      別情況，且為證明犯罪事實存否所必要者，得為證據，刑
      事訴訟法第159 條第1 項、第159 條之2 分別定有明文。
      本件證人即被告丙○○、乙○○、甲○○、丁○○（被告
      就同案被告部分之證言）、證人壬○○、庚○○、辛○○
      均已於本院審理時以證人身分作證，雖證人丙○○、乙○○、甲○○、丁○○、庚○○、辛○○於審理時均翻異前
      詞，然彼等於警詢之證述，雖屬傳聞證據，惟本院審酌上
      開筆錄作成時，距案發時間最短，外界較無時間介入或干
      擾，亦無不當取供之情形，是其等於警詢之證述，自具有
      較為可信之特別情況，符合上開傳聞法則之例外規定，依
      刑事訴訟法第159 條之2 規定，上開證人警詢之陳述得為
      證據。
（二）就被告丙○○、乙○○、甲○○、丁○○、證人壬○○、
      庚○○、辛○○、戊○○於偵查中之證述部分：
      (1)按刑事訴訟法第一百五十八條之三規定：「證人、鑑定
        人依法應具結而未具結者，其證言或鑑定意見，不得作
        為證據。」所謂「依法應具結而未具結者」，係指檢察
        官或法官依刑事訴訟法第一百七十五條之規定，以證人
        身分傳喚被告以外之人（證人、告發人、告訴人、被害
        人、共犯或共同被告）到庭作證，或雖非以證人身分傳
        喚到庭，而於訊問調查過程中，轉換為證人身分為調查
        時，此時其等供述之身分為證人，則檢察官、法官自應
        依本法第一百八十六條有關具結之規定，命證人供前或
        供後具結，其陳述始符合第一百五十八條之三之規定，
        而有證據能力。若檢察官或法官非以證人身分傳喚而以
        告發人、告訴人、被害人或共犯、共同被告身分傳喚到
        庭為訊問時（例如刑事訴訟法第七十一條、第二百十九
        條之六第二項、第二百三十六條之一第一項、第二百四
        十八條之一、第二百七十一條第二項、第二百七十一條
        之一第一項），其身分既非證人，即與「依法應具結」
        之要件不合，縱未命其具結，純屬檢察官或法官調查證
        據職權之適法行使，當無違法可言。而前揭不論係本案
        或他案在檢察官面前作成未經具結之陳述筆錄，係屬被
        告以外之人於偵查中向檢察官所為之陳述，本質上屬於
        傳聞證據，基於保障被告在憲法上之基本訴訟權，除該
        被告以外之人死亡、身心障礙致記憶喪失或無法陳述、
        滯留國外或所在不明而無法傳喚或傳喚不到、或到庭後
        拒絕陳述等情形外，如已經法院傳喚到庭具結而為陳述
        ，並經被告之反對詰問，前揭非以證人身分而在檢察官
        面前未經具結之陳述筆錄，除顯有不可信之情況者外，
        得為證據，並應於判決內敘明其符合傳聞證據例外之理
        由；又前揭非以證人之身分在審判中之陳述筆錄，倘該
        被告以外之人已經法院以證人身分傳喚到庭並經具結作
        證，且由被告為反對詰問，或有前揭傳喚不能或詰問不
        能之情形外，該未經具結之陳述筆錄因屬審判上之陳述
        ，自有證據能力；若係在另案法官面前作成之陳述筆錄
        ，本質上亦屬傳聞證據，自得依本法第一百五十九條之
        一第一項之規定，認有證據能力。不能因陳述人未經具
        結，即一律適用本法第一百五十八條之三之規定，排除
        其證據能力，最高法院96年度台上字第3527號判決可資
        參照。
    (2)本件被告丙○○、乙○○、甲○○、丁○○、證人壬○○
      、庚○○、辛○○、戊○○於本院審理時均已到庭具結為
      證，經被告等人及其辯護人對之交互詰問，已保障被告等
      人於訴訟上之程式權，補正未經被告等人對質詰問之瑕疵
      ，況被告等人及辯護人均未具體提出檢察官有何違法取得
      前揭證人陳述之情形，無顯不可信之情況，參照前揭說明
      ，本院認其等前開偵訊筆錄作成之情況亦屬適當，應有證
      據能力。
四、本件認定事實所引用之卷內其餘所有卷證資料（毒品鑑定報
    告書、搜索扣押筆錄、通訊監察譯文），並無證據證明係公
    務員違背法定程序所取得，公訴人、被告及辯護人於審判程
    序中復未於言詞辯論終結前表示異議，且表示沒有意見，均
    爰依刑事訴訟法第159 條之5 規定，認有證據能力，核先敘
    明。
貳、實體部分：
甲、有罪部分：
一、訊之被告丙○○、乙○○、甲○○、丁○○、己○○雖均坦
    承於上開為警查獲時扣得如事實欄七所載之物品，惟矢口否
    認有何販賣、引誘他人施用或轉讓第三級毒品愷他命犯行，
    (1)被告丙○○及其辯護人辯稱：被告丙○○僅係受託代拿Ｋ
      他命，且係以原價轉讓，並未賺取價差，無營利意圖，無
      販毒之意。
    (2)被告乙○○及其辯護人辯稱：被告乙○○係和壬○○、庚○○一起合資購買愷他命，並未販賣愷他命予壬○○，亦
      未轉讓愷他命予壬○○、庚○○，扣案之愷他命係供己施
      用，並非係與被告丙○○、甲○○欲共同販售。
    (3)被告甲○○及其辯護人辯稱：被告甲○○固曾於97年5 月
      8 日在空軍醫院前向戊○○收取10萬元，但僅單純受被告
      丙○○之託而代收，不知該筆金錢之原因關係。
    (4)被告丁○○及其辯護人辯稱：被告丁○○雖有交付愷他命
      予辛○○並收取金錢，但未賺取價差，辛○○交付之金額
      與被告丁○○買進之價格均為1 公克300 元，被告丁○○
      無營利意圖。
    (5)被告己○○及其辯護人辯稱：扣案之愷他命係供己施用，
      並未販賣，亦未幫被告丁○○試貨。
      經查：
（一）就被告丙○○販賣愷他命予丁○○部分：
      (1)被告丙○○業於偵查及本院聲羈庭、審理中坦承曾分別
        交付30公克、80公克之愷他命予被告丁○○並收取9000
        元、24000 元等情（參97偵4921卷第86頁、本院97聲羈
        171 卷第8 頁、本院卷一第223 頁），核與被告丁○○
        於偵查、本院聲羈庭、移審時、本院審理中供述情節相
        符（參97偵4921卷第83頁、第179-180 頁、本院97聲羈
        171 卷第6 頁、本院卷一第37頁背面、第225 頁），依
        彼2 人所言，被告丙○○交付愷他命予被告丁○○所收
        取之價格係1 公克300 元，而依被告丙○○於偵查中及
        自承其向他人購買愷他命之價格係1 公克220 元（參97
        偵4921卷第86頁，於本院聲羈庭則自承其向他人購買10
        0 公克愷他命之價格為20000 元或22000 元（參本院97
        聲羈171 卷第8 頁），亦即被告丙○○購入1 公克愷他
        命之成本為200 元或220 元，其交付愷他命予被告丁○○所收取之價格既係1 公克300 元，則被告丙○○每出
        售1 公克即有80元至100 元之價差，是其所辯未賺取價
        差云云，顯不可採。
      (2)參酌被告丙○○與被告丁○○之間下列監聽譯文（參97
        偵4921卷第96- 97頁）：
┌──┬───────┬─────────┬────────────────┐
│編號│   通話時間   │通話主體（發話方→│            監聽內容            │
│    │              │受話方，以下註明「│                                │
│    │              │A」者為受監察電話 │                                │
│    │              │）                │                                │
├──┼───────┼─────────┼────────────────┤
│ 一 │970605        │A：丁○○（0000000│Ｂ：哈囉！                      │
│    │23：25：18    │107）→B：丙○○（│Ａ：兄弟！你在哪？              │
│    │              │0000000000）      │Ｂ：家裡啊！武陵路…不不不是武陵│
│    │              │                  │    路，南大路！                │
│    │              │                  │Ａ：怎麼換位置了？              │
│    │              │                  │Ｂ：對啊！                      │
│    │              │                  │Ａ：我這邊OK啦！                │
│    │              │                  │Ｂ：你那邊OK了喔！              │
├──┼───────┼─────────┼────────────────┤
│ 二 │970606        │A：丁○○（0000000│Ｂ：兄弟！                      │
│    │00：17：22    │107）→B：丙○○（│Ａ：兄弟！你等我一下，2 點可以嗎│
│    │              │0000000000）      │    ？2 點半！                  │
│    │              │                  │Ｂ：可以！                      │
│    │              │                  │Ａ：我是說假如我不能出來，你可以│
│    │              │                  │    出來找我嗎？                │
│    │              │                  │Ｂ：你在哪裡？                  │
│    │              │                  │Ａ：可能會在阿奇家耶！          │
│    │              │                  │Ｂ：阿奇家，OK啊！              │
├──┼───────┼─────────┼────────────────┤
│ 三 │970606        │A：丁○○（0000000│Ｂ：兄弟！                      │
│    │02：07：45    │107）→B：丙○○（│Ａ：兄弟！你在幹嘛？            │
│    │              │0000000000）      │Ｂ：我在新竹的家啊！            │
│    │              │                  │Ａ：你可以過來找我嗎？          │
│    │              │                  │Ｂ：你在竹中口嗎？              │
│    │              │                  │Ａ：對！                        │
│    │              │                  │Ｂ：等一下過去找你！            │
│    │              │                  │Ａ：趕快喔！                    │
├──┼───────┼─────────┼────────────────┤
│ 四 │970606        │A：丁○○（0000000│Ｂ：ㄟ！                        │
│    │03：12：06    │107）→B：丙○○（│Ａ：兄弟喔！這個OK嗎？這個！    │
│    │              │0000000000）      │Ｂ：OK啊！                      │
│    │              │                  │Ａ：是喔！                      │
│    │              │                  │Ｂ：有樣品用過了！              │
│    │              │                  │Ａ：比較「大」的沒了就對了      │
│    │              │                  │Ｂ：「大」的最近都沒了耶！      │
│    │              │                  │Ａ：OK！                        │
└──┴───────┴─────────┴────────────────┘
        益明被告丙○○與被告丁○○於97年6 月6 日凌晨3 時
        許通話後，確有交易愷他命之事實。
      (3)又再參酌被告丙○○與被告丁○○之間下列監聽譯文（
        參97偵4921卷第101頁）        ：
┌──┬───────┬─────────┬────────────────┐
│編號│   通話時間   │通話主體（發話方→│            監聽內容            │
│    │              │受話方，以下註明「│                                │
│    │              │A」者為受監察電話 │                                │
│    │              │）                │                                │
├──┼───────┼─────────┼────────────────┤
│ 一 │970711        │A：丁○○（0000000│Ａ：兄弟在幹嘛？                │
│    │22：30：00    │107）→B：丙○○（│Ｂ：家裡啊，等一下要去台北啊！  │
│    │              │0000000000）      │Ａ：出去玩喔？                  │
│    │              │                  │Ｂ：沒有，看一下那個啊！        │
│    │              │                  │Ａ：喔！回來了嗎？              │
│    │              │                  │Ｂ：還沒有！                    │
│    │              │                  │Ａ：昨天弄到5點多，終於弄到了！ │
│    │              │                  │Ｂ：你弄到了喔？                │
│    │              │                  │Ａ：對啊！                      │
│    │              │                  │Ｂ：多少錢？                    │
│    │              │                  │Ａ：大約27！                    │
│    │              │                  │Ｂ：27！漂亮嗎？                │
│    │              │                  │Ａ：還OK！但是是瘦的！          │
│    │              │                  │Ｂ：不好吧？                    │
│    │              │                  │Ａ：有拿給英凱試，就OK這樣子！  │
│    │              │                  │Ｂ：沒有很優就對了！            │
│    │              │                  │Ａ：平平啦！                    │
│    │              │                  │Ｂ：跟我的比呢？                │
│    │              │                  │Ａ：有差！你的比較好！          │
│    │              │                  │Ｂ：我昨天問是有，但看了就不好，│
│    │              │                  │    所以沒進！                  │
│    │              │                  │Ａ：我只好先這樣啦！            │
│    │              │                  │Ｂ：我等一下去看另外1組！       │
│    │              │                  │Ａ：你要去臺北？                │
│    │              │                  │Ｂ：對啊！                      │
├──┼───────┼─────────┼────────────────┤
│ 二 │970712        │B：丙○○（0000000│Ａ：兄弟！                      │
│    │01：56：33    │333）→A：丁○○（│Ｂ：兄弟！在幹嘛？              │
│    │              │0000000000）      │Ａ：在家裡！                    │
│    │              │                  │Ｂ：我找到1組蠻正的妹喔！       │
│    │              │                  │Ａ：真的嗎？好妹嗎？            │
│    │              │                  │Ｂ：好妹喔！                    │
│    │              │                  │Ａ：你在哪？                    │
│    │              │                  │Ｂ：還在外地啊！                │
│    │              │                  │Ａ：OK啊！你回來的時候打給我！  │
│    │              │                  │Ｂ：好！                        │
└──┴───────┴─────────┴────────────────┘
        足認被告丙○○與被告丁○○於97年7 月12日凌晨1 時
        許通話後，確有交易愷他命之事實。
      (4)綜上所述，堪認被告丙○○與被告丁○○確有於97年6
        月6 日凌晨3 時許通話後暨97年7 月12日凌晨1 時許通
        話後，在新竹市○○路748 巷5 弄33號租屋處門口，由
        被告丙○○以高於進價之每公克300 元價格各販賣30公
        克、80公克之愷他命予被告丁○○，被告丙○○所辯未
        賺取價差而無營利意圖云云，顯係推諉卸責之詞，不足
        採信。
（二）就被告丙○○、甲○○共同販賣愷他命予戊○○部分：
      (1)被告岳璋於偵查中先辯稱：向戊○○收取之10萬元係戊○○先前向其所借用之款項，後又改稱：該10萬元係戊○○委其調取愷他命之款項云云（參97偵4921卷第90頁
        ）。然於本院聲羈庭時則供稱其有賣愷他命予戊○○每
        0.6 公克400 元云云（參本院聲羈卷第8 頁）。嗣於本
        院行準備程序時又先辯稱：僅交付100 公克之愷他命予
        戊○○並收取3 萬元之金額，其餘則為戊○○向其借款
        云云。嗣於審理時卻又改稱：該10萬元係其拿500 公克
        之愷他命予戊○○所收取之現金云云（參本院卷二第
        105 頁）。是被告丙○○就其向戊○○收取10萬元一事
        即先後有4 種不同之說法，足見其辯詞反覆。
      (2)證人戊○○於偵查中固雖證稱：該10萬元其中3 萬元係
        向被告丙○○購買愷他命之金錢，有部分係要歸還其向
        被告丙○○借款之金錢云云（參97偵4921卷第218-219
        頁）。而其於審理時先證述該10萬元中有關愷他命部分
        只有3 萬元，其餘則為賭債云云（參本院卷二第239 頁
        ），嗣又改稱：係於97年5 月8 日之前1 週，在新竹市
        經國笑傲江湖ＫＴＶ包廂內，與友人「子軒」合資一起
        向被告丙○○拿500 公克之愷他命，價格為10萬元云云
        （參本院卷二第259-261 頁）。其證述亦有前後不一之
        情形。
      (3)經參酌被告丙○○與證人戊○○下列之監聽譯文（參97
        偵4922卷第35-42 頁、第120-121 頁）：
┌──┬───────┬─────────┬────────────────┐
│編號│   通話時間   │通話主體（發話方→│            監聽內容            │
│    │              │受話方，以下註明「│                                │
│    │              │A」者為受監察電話 │                                │
│    │              │）                │                                │
├──┼───────┼─────────┼────────────────┤
│ 一 │970409        │B：丙○○（0000000│Ａ：兄弟                        │
│    │00：43：31    │863）→A：戊○○（│Ｂ：怎麼了                      │
│    │              │0000000000）      │Ａ：我覺得策略要改變            │
│    │              │                  │Ｂ：幹麻，撞到你了              │
│    │              │                  │Ａ：沒有我這樣配合可以，2 個以上│
│    │              │                  │    再35                        │
│    │              │                  │Ｂ：你是說700才算，1個就5OO     │
│    │              │                  │Ａ：相信我，這樣比較好，1 個4 ，│
│    │              │                  │    2 個以上35                  │
│    │              │                  │Ｂ：有聽到什麼風聲，還沒人被我撞│
│    │              │                  │    死                          │
│    │              │                  │Ａ：還沒                        │
│    │              │                  │Ｂ：過幾天就傳出去了，你還有嗎  │
│    │              │                  │Ａ：有阿                        │
│    │              │                  │Ｂ：酒喝這麼慢阿？              │
│    │              │                  │Ａ：給我點時間                  │
│    │              │                  │Ｂ：好                          │
├──┼───────┼─────────┼────────────────┤
│ 二 │970413        │A：戊○○（0000000│Ｂ：弄好了嗎                    │
│    │00：21：25    │616）→B：丙○○（│Ａ：還沒這次比較慢              │
│    │              │0000000000）      │Ｂ：有收到錢了嗎                │
│    │              │                  │Ａ：我先10萬給你                │
│    │              │                  │Ｂ：好                          │
├──┼───────┼─────────┼────────────────┤
│ 三 │970415        │A：戊○○（0000000│Ａ：在幹麻                      │
│    │11：35：56    │616）→B：丙○○（│Ｂ：在家裡阿                    │
│    │              │0000000000）      │Ａ：我可能晚上要喔              │
│    │              │                  │Ｂ：剩的OK了嗎                  │
│    │              │                  │Ａ：OK阿，當然是OK才跟你講      │
│    │              │                  │Ｂ：那我方便跟你拿嗎？現在      │
│    │              │                  │Ａ：晚上好不好                  │
│    │              │                  │Ｂ：我急著要用錢                │
│    │              │                  │Ａ：這麼急                      │
│    │              │                  │Ｂ：我今天就要匯錢              │
│    │              │                  │Ａ：晚上拿給你                  │
│    │              │                  │Ｂ：OK                          │
├──┼───────┼─────────┼────────────────┤
│ 四 │970416        │A：戊○○（0000000│Ａ：這次小姐狂被打              │
│    │12：55：12    │616）→B：丙○○（│Ｂ：真的假的？怎麼可能          │
│    │              │0000000000）      │Ａ：怎麼會這樣？                │
│    │              │                  │Ｂ：這次很不好？                │
│    │              │                  │Ａ：狂被打                      │
│    │              │                  │Ｂ：你試你也覺得不好            │
│    │              │                  │Ａ：對阿                        │
│    │              │                  │Ｂ：還是你要換另一種看看        │
│    │              │                  │Ａ：有嗎                        │
│    │              │                  │Ｂ：我等一下跟你連絡            │
│    │              │                  │Ａ：好                          │
├──┼───────┼─────────┼────────────────┤
│ 五 │970416        │A：戊○○（0000000│Ｂ：我現在先去市區一下等一下找你│
│    │15：57：27    │616）→B：丙○○（│Ａ：好                          │
│    │              │0000000000）      │Ｂ：你要換幾瓶酒                │
│    │              │                  │Ａ：你先過來                    │
│    │              │                  │Ｂ：阿                          │
│    │              │                  │Ａ：看怎樣子                    │
│    │              │                  │Ｂ：好                          │
├──┼───────┼─────────┼────────────────┤
│ 六 │970420        │B：丙○○（0000000│Ｂ：你幾點要過來                │
│    │15：18：00    │863）→A：戊○○（│Ａ：等一下就過去                │
│    │              │0000000000）      │Ｂ：幫個忙                      │
│    │              │                  │Ａ：好                          │
│    │              │                  │Ｂ：我想買NIKE的衣服，聽的懂吧  │
│    │              │                  │Ａ：喔…重點是現在誰有在賣      │
│    │              │                  │Ｂ：找不到喔                    │
│    │              │                  │Ａ：我幫你問問看                │
│    │              │                  │Ｂ：好，找個5件衣服             │
│    │              │                  │Ａ：好                          │
├──┼───────┼─────────┼────────────────┤
│ 七 │970427        │A：戊○○（0000000│Ａ：你在幹麻                    │
│    │14：36：13    │616）→B：丙○○（│Ｂ：我在我的老地方              │
│    │              │0000000000）      │Ａ：你等一下先給我3萬可以嗎？   │
│    │              │                  │Ｂ：3萬？                       │
│    │              │                  │Ａ：聽不懂，1、2、3             │
│    │              │                  │Ｂ：喔，好ㄚ                    │
│    │              │                  │Ａ：我要去墾丁的，他不敢拿太多先│
│    │              │                  │    拿1萬給人家                 │
│    │              │                  │Ｂ：什麼意思                    │
│    │              │                  │Ａ：等我回來我就回給你          │
│    │              │                  │Ｂ：你要過來找我是嗎            │
│    │              │                  │Ａ：對阿，我順便拿錢給你，你再拿│
│    │              │                  │    3 萬利息給我                │
│    │              │                  │Ｂ：好                          │
├──┼───────┼─────────┼────────────────┤
│ 八 │970501        │A：戊○○（0000000│Ａ：你在哪裡                    │
│    │22：14：33    │616）→B：丙○○（│Ｂ：我的老地方阿，怎麼了？      │
│    │              │0000000000）      │Ａ：我先跟你拿1個好不好？       │
│    │              │                  │Ｂ：1瓶是嗎？                   │
│    │              │                  │Ａ：對阿                        │
│    │              │                  │Ｂ：好ㄚ                        │
│    │              │                  │Ａ：我後天才開始開工            │
│    │              │                  │Ｂ：阿你要拿7萬5給我            │
│    │              │                  │Ａ：我知道，因為他們還在台中，回│
│    │              │                  │   來才拿給我                   │
│    │              │                  │Ｂ：那我明天再跟你對帳          │
│    │              │                  │Ａ：對阿                        │
│    │              │                  │Ｂ：你很急嗎                    │
│    │              │                  │Ａ：有一點                      │
│    │              │                  │Ｂ：我11點半以前到，我等人家拿錢│
│    │              │                  │   給我                         │
│    │              │                  │Ａ：我再打給你好了（閒聊）      │
├──┼───────┼─────────┼────────────────┤
│ 九 │970502        │A：戊○○（0000000│Ａ：你要過來了嗎                │
│    │00：53：49    │616）→B：丙○○（│Ｂ：我在吃東西，不然你們先去    │
│    │              │0000000000）      │Ａ：我要先那個阿，辣妹先送過來  │
│    │              │                  │Ｂ：這樣，你在哪？              │
│    │              │                  │Ａ：家裡                        │
│    │              │                  │Ｂ：我等一下去找你              │
├──┼───────┼─────────┼────────────────┤
│ 十 │970506        │A：丙○○（0000000│Ｂ：喂！                        │
│    │18：33：30    │863）→B：戊○○（│Ａ：怎麼了？                    │
│    │              │0000000000）      │Ｂ：就是你那個辣妹長相一樣嗎？  │
│    │              │                  │Ａ：好像一樣！                  │
│    │              │                  │Ｂ：真的假的？                  │
│    │              │                  │Ａ：真的！                      │
│    │              │                  │Ｂ：很多人不要那個！            │
│    │              │                  │Ａ：要等晚一點我才會換耶！      │
│    │              │                  │Ｂ：是喔！會很晚嗎？            │
│    │              │                  │Ａ：明天以前或後天以前吧！      │
│    │              │                  │Ｂ：那你這邊先拿一點給我好了！好│
│    │              │                  │    不好？                      │
│    │              │                  │Ａ：好！                        │
├──┼───────┼─────────┼────────────────┤
│十一│970506        │A：丙○○（0000000│Ｂ：喂！                        │
│    │22：15：35    │863）→B：戊○○（│Ａ：兄弟！你要多少？            │
│    │              │0000000000）      │Ｂ：5妹啊！5個一樣啊！          │
│    │              │                  │Ａ：你不是說不要太多！          │
│    │              │                  │Ｂ：沒關係啦！先拿這樣子給我，要│
│    │              │                  │    換再換吧！快點喔！          │
│    │              │                  │Ａ：你等一下要拿多少錢給我？    │
│    │              │                  │Ｂ：我先…                      │
│    │              │                  │Ａ：我先確定一下！              │
│    │              │                  │Ｂ：之前的全部給你啊！          │
│    │              │                  │Ａ：125！                       │
│    │              │                  │Ｂ：對啊！全部給你啊！          │
│    │              │                  │Ａ：這次開始都是3喔！           │
│    │              │                  │Ｂ：不行啦！                    │
│    │              │                  │Ａ：沒辦法啦！                  │
│    │              │                  │Ｂ：這樣我沒辦法做你知道嗎？我都│
│    │              │                  │    放3 ，你還給我3 ！          │
│    │              │                  │Ａ：之前是挺你才給你25耶！      │
│    │              │                  │Ｂ：現金給你嘛！好不好？        │
│    │              │                  │Ａ：我不是跟你說5號就恢復正常！ │
│    │              │                  │Ｂ：我要是拉回來，就沒有人跟我拿│
│    │              │                  │    了，你知道嗎？              │
│    │              │                  │Ａ：沒辦法！                    │
│    │              │                  │Ｂ：你在哪？我直接找你講！      │
│    │              │                  │Ａ：老地方！                    │
│    │              │                  │Ｂ：好！                        │
├──┼───────┼─────────┼────────────────┤
│十二│970508        │A：戊○○（0000000│Ａ：你現在可以出來嗎？          │
│    │23：31：36    │616）→B：丙○○（│Ｂ：你在樓下？                  │
│    │              │0000000000）      │Ａ：沒有，我是說你可以出來找我嗎│
│    │              │                  │   ？我現在很趕                 │
│    │              │                  │Ｂ：這樣，我有約ㄟ              │
│    │              │                  │Ａ：怎麼辦，那誰在你那邊叫他拿出│
│    │              │                  │   來給我                       │
│    │              │                  │Ｂ：你要拿多少錢給我            │
│    │              │                  │Ａ：一樣阿                      │
│    │              │                  │Ｂ：多少                        │
│    │              │                  │Ａ：我晚一點會一直拿錢給你，人家│
│    │              │                  │   會一直給我                   │
│    │              │                  │Ｂ：你昨天說要拿給我也沒有      │
│    │              │                  │Ａ：我忘記了，我會拿給你放心    │
│    │              │                  │Ｂ：你現在是要拿多少給我        │
│    │              │                  │Ａ：我凌晨一次拿給你            │
│    │              │                  │Ｂ：那你先拿多少給我            │
│    │              │                  │Ａ：我先拿10萬給你              │
│    │              │                  │Ｂ：你拿10萬整喔，我跟他講10萬整│
│    │              │                  │Ａ：好                          │
│    │              │                  │Ｂ：你在哪                      │
│    │              │                  │Ａ：叫他在經國等我              │
│    │              │                  │Ｂ：他可能會跑來跑去            │
│    │              │                  │Ａ：你叫他打給我，在他身上嗎現  │
│    │              │                  │    在                          │
│    │              │                  │Ｂ：對啊，我叫他打給你約地方    │
└──┴───────┴─────────┴────────────────┘
        由上開編號第十一之監聽譯文顯示，被告丙○○於97年
        5 月6 日晚上10時15分許與證人戊○○之電話聯絡中已
        表明自97年5 月5 日起其出售愷命他予證人戊○○之價
        格調整為1 公克300 元，於該日之前，其係因為支持證
        人戊○○，始以1 公克250 元之價格出售。且另由該次
        監聽譯文內，證人戊○○提到「之前的全部給你」，被
        告丙○○回以「125 」，可知證人戊○○應係於該日通
        話之前以1 公克250 元之價格向被告丙○○購買500 公
        克之愷他命，總價額為125000元，被告丙○○始會於該
        通電話中回以「125 」。再參合上開編號第十二之監聽
        譯文內被告丙○○問證人戊○○要先拿多少錢給被告丙○○，證人戊○○回以先拿10萬元，更足以印證證人戊○○係以每公克250 元之價格向被告丙○○購買500 公
        克之愷他命，總價為125000元，證人戊○○於97年5 月
        8 日晚上11時31分許允諾先給被告丙○○10萬元。
      (4)被告丙○○自承其購入1 公克愷他命之成本為200 元或
        220 元，已如前述，是其以1 公克250 元之價格出售予
        證人戊○○，顯已賺取價差，自有營利意圖。是被告丙○○最後所稱該10萬元係戊○○向其拿取500 公克愷他
        命之對價云云，顯係卸責之詞，毫無足採。
      (5)被告丙○○以證人身分於本院審理時雖證述被告甲○○
        不知其向戊○○收取之10萬元係與毒品有關之金錢云云
        （參本院卷二第109 頁），然經參酌被告丙○○與證人
        戊○○上開編號第十二之監聽譯文暨證人戊○○與被告
        甲○○間之下列監聽譯文（參97偵4922卷第42-43 頁）
        ：
┌──┬───────┬─────────┬────────────────┐
│編號│   通話時間   │通話主體（發話方→│            監聽內容            │
│    │              │受話方，以下註明「│                                │
│    │              │A」者為受監察電話 │                                │
│    │              │）                │                                │
├──┼───────┼─────────┼────────────────┤
│一  │970508        │B：甲○○（0000000│A：你誰                         │
│    │23：36：20    │915）→A：戊○○（│B：阿迪                         │
│    │              │0000000000）      │A：你在哪                       │
│    │              │                  │B：我在空軍醫院附近             │
│    │              │                  │A：我去找你                     │
├──┼───────┼─────────┼────────────────┤
│二  │970508        │A：戊○○（0000000│A：（閒聊）你在我家下面等我好了 │
│    │23：38：58    │616）→B：甲○○（│B：好                           │
│    │              │0000000000）      │                                │
├──┼───────┼─────────┼────────────────┤
│三  │970508        │A：戊○○（0000000│A：你在哪                       │
│    │23：47：19    │616）→B：甲○○（│B：我還在空軍醫院，我再等一個人 │
│    │              │0000000000）      │A：你在空軍醫院哪裡             │
│    │              │                  │B：門口烤肉這邊，我面對竹光路   │
│    │              │                  │A：好那邊等吧                   │
└──┴───────┴─────────┴────────────────┘
        由上開監聽譯文可知，被告丙○○於97年5 月8 日晚上
        11時31分許與證人戊○○於電話交談中僅稱要找人去向
        證人戊○○收取10萬元，並未向證人戊○○告知係找被
        告甲○○去向證人戊○○收取10萬元。而依證人戊○○
        與被告甲○○間之上開監聽譯文顯示，被告甲○○於被
        告丙○○與證人戊○○結束通話後，隨即於同日晚上11
        時36分許打電話給證人戊○○，且僅表明自己之身分並
        告知自己在空軍醫院附近，並未言明受被告丙○○之託
        代向證人戊○○收取10萬元，證人戊○○卻即自動表示
        要去找被告甲○○。另再依同日晚上11時38分、11時47
        分證人戊○○連打2 通電話給被告甲○○之通話內容以
        觀，仍僅係證人戊○○向被告甲○○確認被告甲○○所
        在位置，該2 通電話之通話內容仍未見證人戊○○向被
        告甲○○確認是否受被告丙○○之託而代收10萬元，亦
        未見被告甲○○向證人戊○○表明代被告丙○○收取10
        萬元，而被告丙○○又未再電話通知證人戊○○將派被
        告甲○○代收10萬元，證人戊○○卻仍將10萬元交予被
        告甲○○，且證人戊○○於本院證述其與被告丙○○於
        上開監聽譯文編號第十二之通話中即已知悉被告丙○○
        將派被告甲○○去向證人戊○○收取10萬元（參本院卷
        二第254 頁），顯然證人戊○○與被告丙○○之間早已
        存有默契，若謂被告甲○○對於代收之10萬元原因一無
        所悉，孰能置信？顯然被告甲○○與證人戊○○就該10
        萬元之原由均心知肚明，且默契十足，否則若被告甲○○就上開代收10萬元之原由一無所悉，豈會在其與證人
        戊○○之電話聯絡中隻字未提？是被告甲○○所辯不知
        代收之10萬元係被告丙○○販毒之價款云云，顯不可採
        。
（三）就被告丙○○意圖販賣愷他命而販入愷他命部分：
      (1)被告丙○○於偵查中供稱被告乙○○、甲○○2 人於上
        開時地為警查獲之第三級毒品愷他命均係其於97年6 月
        底在新竹市月亮舞廳所購入，被告甲○○交付33000 元
        ，被告乙○○交付18000 元等語（參97偵4922卷第327
        頁）。其於本院行準備程序時亦就其於97年6 月底在新
        竹市月亮舞廳向綽號「小劉」之人購入第三級毒品愷他
        命，數量總和即係如事實欄七(2)所載等情均不爭執（參
        本院卷一第223 頁）。其雖辯稱上開購入之愷他命除供
        己施用外，其餘之愷他命係受被告乙○○、甲○○委託
        而代為購買，並無販賣意圖云云。惟被告丙○○於本院
        審理時自承其購入愷他命100 公克進價3 萬元，但若量
        多則較便宜，若購入300 至500 公克，1 公克之進價為
        200 至220 元等語（參本院卷二第113 頁）。經查，本
        件被告丙○○與被告乙○○、甲○○於事實欄七(2)所載
        之時地為警查獲之愷他命數量高達312. 26 公克（即
        153.37公克＋58.84 ＋104.05＝316.26公克），茲被告
        丙○○於97年6 月底購入上開高達300 餘公克之愷他命
        ，依其所述之上開進價，其購入之愷他命每公克價格應
        僅有220 元左右，惟被告丙○○自承其交付予被告甲○○、乙○○之愷他命數量分別係110 公克、60包（每包
        約1 公克）（參本院卷二第120-121 頁），亦為被告乙○○、甲○○所是認（參本院卷二第126 頁、第138 頁
        ），彼等則各交付33000 元、18000 元予被告丙○○，
        亦即被告丙○○向被告甲○○、乙○○係以每公克300
        元計價收取愷他命之費用，惟被告丙○○於6 月底購入
        之價格每公克有220 元，已如前述，其間顯已產生價差
        ，難謂被告丙○○於97年6 月底販入該批愷他命時無牟
        利之意圖。
      (2)另再參酌被告丙○○下列與數名不詳姓名者間之電話監
        聽譯文內容（參97年警聲搜416卷第7-9頁）：
┌──┬───────┬─────────┬────────────────┐
│編號│   通話時間   │通話主體（發話方→│            監聽內容            │
│    │              │受話方，以下註明「│                                │
│    │              │A」者為受監察電話 │                                │
│    │              │）                │                                │
├──┼───────┼─────────┼────────────────┤
│ 一 │970506        │Ａ：丙○○（095401│Ａ：喂！                        │
│    │15：28：33    │5863）←Ｂ：（03-5│Ｂ：喂！五哥嗎？我小謝！你在哪我│
│    │              │834895）          │    過去找你！                  │
│    │              │                  │Ａ：找我幹嘛？                  │
│    │              │                  │Ｂ：買東西！                    │
│    │              │                  │Ａ：買什麼東西？                │
│    │              │                  │Ｂ：跟你買啤酒！                │
│    │              │                  │Ａ：你跟阿根買就好啦！          │
│    │              │                  │Ｂ：我要買100 罐！              │
│    │              │                  │Ａ：你又沒有錢！                │
│    │              │                  │Ｂ：我現在有人要買啊！          │
│    │              │                  │Ａ：你開多少錢給人？            │
│    │              │                  │Ｂ：3！                         │
├──┼───────┼─────────┼────────────────┤
│ 二 │970605        │Ａ：丙○○（095401│Ａ：哈囉！                      │
│    │13：09：42    │5863）←Ｂ：（0927│Ｂ：老闆！你那邊有花嗎？        │
│    │              │968207）          │Ａ：沒有！                      │
│    │              │                  │Ｂ：ＢＧ電話都打不通，還是我跟你│
│    │              │                  │    拿？                        │
│    │              │                  │Ａ：好啊！你在哪？              │
│    │              │                  │Ｂ：我人在公司！你現在搬去南大路│
│    │              │                  │    那邊嘛？我等一下到的時候再打│
│    │              │                  │    給你                        │
├──┼───────┼─────────┼────────────────┤
│ 三 │970618        │Ａ：丙○○（095401│Ａ：喂！                        │
│    │15：18：04    │5863）←Ｂ：（0989│Ｂ：我先拿2萬給你喔？           │
│    │              │545553）          │Ａ：好！你過來找我！            │
│    │              │                  │Ｂ：然後那個在你那嘛？          │
│    │              │                  │Ａ：什麼東西？100喔？           │
│    │              │                  │Ｂ：嗯！                        │
│    │              │                  │Ａ：對啊！                      │
│    │              │                  │Ｂ：好啊！我順便去找你！        │
│    │              │                  │Ａ：你下面要嗎？                │
│    │              │                  │Ｂ：還有耶！                    │
└──┴───────┴─────────┴────────────────┘
        被告丙○○自承上開3 通電話均係通話者要向其拿愷他
        命（參本院卷二第115 頁），而上開3 通來自不同之人
        ，於不同時間均打電話予被告丙○○，洽談內容又均係
        交易愷他命之事，顯然彼等均知被告丙○○處有愷他命
        貨源可資購買，足認被告丙○○於大量購入高達300 餘
        公克之愷他命除交付被告乙○○、甲○○外，其餘絕非
        僅供自己施用，應尚有販賣予不特定人之意圖，是其所
        辯無販賣意圖云云，顯不可採。
（四）就被告乙○○販賣愷他命予壬○○部分：
      被告乙○○雖矢口否認有何販賣愷他命予壬○○之犯行，
      辯稱：其自丙○○處以每包1 公克300 元之價格取得之Ｋ
      他命僅供自己施用，未出售予其他人云云。惟查被告乙○○於97年7 月6 日，在其上開租屋處出售1 包含袋重約0.
      6 公克之愷他命予壬○○等情，迭據證人壬○○於警詢陳
      述及偵查中證述在卷（參97偵4922卷第67頁、第275 頁）
      。其於本院經交互詰問亦證稱：確於97年7 月6 日向被告
      乙○○以400 元之價格購買1 包含袋重約0. 6公克之愷他
      命，因當天是其生日等語（參本院卷二第18 7頁）。而證
      人壬○○之尿液經鑑驗結果，確有愷他命陽性反應，此有
      台灣尖端先進生技醫藥股份有限公司（下稱尖端公司）濫
      用藥物檢驗報告暨臺北市政府警察局偵辦毒品案件尿液檢
      體委驗單附卷可稽（參本院卷一第171-172 頁，壬○○尿
      液檢體編號：030080）。是證人壬○○上開所述前後一致
      ，且有與其證述相符之檢驗報告可資佐證。反觀被告乙○○於警詢時就有無販賣愷他命一節，先辯稱其每天施用愷
      他命，茫茫的，不記得云云（參97偵4922卷第59頁）。嗣
      於偵查中則辯稱沒有向壬○○收錢云云（參97偵4922卷第
      113 頁）。倘被告乙○○確未販賣愷他命予證人壬○○，
      其大可於警詢、偵查中明確否認，而非先後以「不記得」
      、「未收錢」云云搪塞。故應以證人壬○○先後一致之證
      詞較為可採，是被告乙○○既係以1 包1 公克300 元之價
      格購入愷他命後，再以每包含袋重0.6 公克400 元之價格
      出售予證人壬○○，其販賣愷他命牟利之犯行堪以認定。
（五）就被告乙○○轉讓愷他命予壬○○、庚○○部分：
      被告乙○○雖矢口否認有何轉讓愷他命予庚○○、壬○○
      施用之犯行，辯稱：是大家一起合資購買云云。惟查：
      (1)被告乙○○於偵查中已供稱：「（問：庚○○稱昨天他
        到你那裡，你有拿一些Ｋ他命給他施用？）是。我們二
        人還有壬○○一起施用，Ｋ他命是我提供的，他們二人
        昨天是去找我，我沒有跟他們收錢，我把Ｋ他命打在塑
        膠盤磨碎，再用原子筆的筆管吸到鼻子內，他們二人是
        用抽Ｋ煙的方式」（參97偵4922卷第113 頁）。「（問
        ：對於庚○○有指證你，你有提供毒品給他用，你有何
        意見？）沒有意見。我是把Ｋ他命拿出來，大家一起施
        用。」（參97偵4922卷第331 頁）。堪認被告乙○○於
        偵查中已坦認無償提供少許愷他命予庚○○、壬○○等
        人，並與彼等共同施用。
      (2)證人庚○○於警詢時已陳稱：「（問：你施用之毒品係
        向何人取得？如何計價？）我是看到乙○○他們在施用
        第三級毒品Ｋ他命時，我在旁邊，乙○○告訴我，可以
        自行取用，所以我就取來施用了。我沒有向他們買，都
        是乙○○供應給我的，沒有跟我拿錢」（參97偵4922卷
        第63頁）；其於偵查中亦證稱：「（問：你施用的Ｋ他
        命哪來？）我跟乙○○拿的。我是看乙○○在玩，我就
        跟著玩。」（參97偵4922卷第281 頁）。其於本院審理
        時亦證述：我確認毒品是乙○○的，我看到時Ｋ他命已
        放在客廳桌上盤子內，我有看到乙○○用卡片將Ｋ他命
        磨成粉末，我就直接拿來吸。我是拿煙把煙草倒出來一
        點，再放入Ｋ他命粉末，然後以抽香煙的方式點火吸用
        ，當時乙○○在旁邊等語（參本院卷二第196-199 頁）
        。是證人庚○○既係在被告乙○○旁邊以被告乙○○所
        有研磨成粉末之愷他命做成香煙施用，參酌愷他命市價
        昂貴，若被告乙○○真無轉讓愷他命予庚○○施用之犯
        意，豈會在證人庚○○以被告乙○○之愷他命製作成香
        煙欲施用時不加以制止之理？
      (3)另證人壬○○於偵查中亦證稱：「7 月15日那天庚○○
        也有在旁邊作Ｋ煙自己抽，庚○○的Ｋ他命也是乙○○
        請的，那天我跟黃峻孝也有抽Ｋ煙，也是乙○○請的。
        時間是晚上8-9 點，10點的時候警察就來了。」（參97
        偵4922卷第276 頁）。於本院審理時復證述：97年7 月
        15日當天在新竹市○○路748 巷5 弄33號被告乙○○租
        屋處，我與庚○○、乙○○、黃峻孝坐在客廳看電視，
        被告乙○○拿出Ｋ他命，放在客廳桌上一個盤子內，並
        拿卡片出來把Ｋ他命磨一磨，磨成粉末狀，我們4 個人
        就自己做自己想抽的Ｋ煙來抽，作法是先把煙拿出來，
        把煙草拿出一點點，再把我們已經磨好的Ｋ他命粉末倒
        進去，然後再點火以一般抽香菸方式來吸食Ｋ他命等語
        （參本院卷二第186 頁），是前後證述情節大致相符。
      (4)此外，證人庚○○、壬○○於97年7 月15日晚上9 時許
        在新竹市○○路748 巷5 弄33號乙○○租屋處為警查獲
        後所採之尿液經鑑驗結果，均有愷他命陽性反應，此有
        尖端公司濫用藥物檢驗報告暨臺北市政府警察局偵辦毒
        品案件尿液檢體委驗單附卷可稽（參本院卷一第171-17
        4 頁，壬○○尿液檢體編號：030080，庚○○尿液檢體
        編號：030082），是證人庚○○、壬○○上開於偵查中
        之證述有與其等證述相符之檢驗報告可資佐證，應認彼
        等2 人於偵查中之證述信而有徵，堪以採信，被告乙○○所辯顯係飾卸之詞，不足採信。是其於97年7 月15日
        晚上8 時許在新竹市○○路748 巷5 弄33號租屋處轉讓
        愷他命予證人庚○○、壬○○施用之犯行堪以認定。
（六）就被告丁○○販賣愷他命予辛○○部分：
      (1)被告丁○○於偵查中即已供稱：辛○○曾向其拿過2 次
        愷他命，其係以1 包1 公克500 元之價格出售，辛○○
        是到撞球場來等語（參97偵4921卷第179 頁）。於移審
        時亦坦承辛○○向其購買2 次愷他命，時間分別為97年
        5 月6 日、7 月14日，每次均出售1 小包1 公克500 元
        ，且出售之愷他命即係以每公克300 元向被告丙○○購
        買等語（參本院卷一第37頁背面）。其雖嗣後改稱辛○○向其拿取愷他命之價格係每包1 公克300 元，其未賺
        取差價云云。而證人辛○○於偵查中則證稱：其向被告
        丁○○購買之愷他命1 包約0.7-0.8 公克，價格有300
        元，有500 元等語（參97偵4921卷第186 頁）。雖證人
        辛○○於本院審理時又翻異前詞改稱：其向被告丁○○
        拿取2 次愷他命，97年5 月6 日那次免費，97年7 月14
        日則付款300 元云云（參本院卷二第204-205 頁）。然
        被告丁○○自承向被告丙○○購買愷他命之成本每公克
        即需300 元，豈有無償轉讓愷他命予證人辛○○而倒貼
        30 0元之理，堪認證人辛○○於本院之上開證述顯係迴
        護被告丁○○之詞，不足採信，應以其於偵查中之證述
        較為可採。況證人辛○○於97年7 月16日在臺北市政府
        警察局所採之尿液經鑑驗結果，確有愷他命陽性反應，
        此有尖端公司濫用藥物檢驗報告暨臺北市政府警察局偵
        辦毒品案件尿液檢體委驗單附卷可稽（參本院卷一第17
        5-176 頁，辛○○尿液檢體編號：030088），亦與其於
        偵查中之上開證述相合。
      (2)參酌被告丁○○與證人辛○○下列監聽譯文（參97偵49
        21卷第91-92頁）：
┌──┬───────┬─────────┬────────────────┐
│編號│   通話時間   │通話主體（發話方→│            監聽內容            │
│    │              │受話方，以下註明「│                                │
│    │              │A」者為受監察電話 │                                │
│    │              │）                │                                │
├──┼───────┼─────────┼────────────────┤
│ 一 │970506        │B：辛○○（0000000│Ａ：喂！                        │
│    │14：12：05    │929）→A：丁○○（│Ｂ：喂！我修宇啦！你那邊OK了嗎？│
│    │              │0000000000）      │Ａ：我這邊OK了嗎？什麼意思？    │
│    │              │                  │Ｂ：弄好了嗎？有了嗎？          │
│    │              │                  │Ａ：嗯！有啊！你要順便拿錢給我嗎│
│    │              │                  │    ？                          │
│    │              │                  │Ｂ：拿錢？                      │
│    │              │                  │Ａ：喔！應該是你朋友吧！        │
│    │              │                  │Ｂ：他跟你拿差你錢！是喔！我是我│
│    │              │                  │    耶！有嗎？                  │
│    │              │                  │Ａ：有啊！                      │
├──┼───────┼─────────┼────────────────┤
│ 二 │970506        │A：丁○○（0000000│Ａ：修宇喔！0917那支是誰啊！    │
│    │14：13：19    │107）→B：辛○○（│Ｂ：他有差你喔？差你多少？你那邊│
│    │              │0000000000）      │    多少？                      │
│    │              │                  │Ａ：4 啊！後來你們跟他拿，我不是│
│    │              │                  │    說10就38！                  │
│    │              │                  │Ｂ：10就38喔！你在哪裡啊？      │
│    │              │                  │Ａ：我家附近！                  │
│    │              │                  │Ｂ：你過來找我！我在上班！      │
│    │              │                  │Ａ：在哪？                      │
│    │              │                  │Ｂ：天池。牛埔、景觀大道那邊！  │
│    │              │                  │Ａ：4點前打給你！               │
├──┼───────┼─────────┼────────────────┤
│ 三 │970506        │B：辛○○（0000000│Ａ：喂！                        │
│    │16：06：49    │929）→A：丁○○（│Ｂ：忙完了嗎？                  │
│    │              │0000000000）      │Ａ：你在哪？                    │
│    │              │                  │Ｂ：我剛好在市區！              │
│    │              │                  │Ａ：你要多少？                  │
│    │              │                  │Ｂ：借2000塊！                  │
│    │              │                  │Ａ：OK！                        │
│    │              │                  │Ｂ：我要到哪裡找你？            │
│    │              │                  │Ａ：我現在要回家！              │
│    │              │                  │Ｂ：你家在哪？                  │
│    │              │                  │Ａ：海洋冰城那邊！              │
│    │              │                  │Ｂ：那你5點前拿給我！           │
│    │              │                  │Ａ：清大夜市那邊！              │
│    │              │                  │Ｂ：是！                        │
├──┼───────┼─────────┼────────────────┤
│ 四 │970506        │B：辛○○（0000000│Ａ：喂！                        │
│    │16：23：00    │929）→A：丁○○（│Ｂ：我到清大夜市了！            │
│    │              │0000000000）      │Ａ：清大夜市那邊？              │
│    │              │                  │Ｂ：85度C！                     │
│    │              │                  │Ａ：你再往前騎！你會看到大學書局│
│    │              │                  │    ！                          │
├──┼───────┼─────────┼────────────────┤
│ 五 │970506        │A：丁○○（0000000│Ｂ：喂！                        │
│    │16：32：41    │107）→B：辛○○（│Ａ：你在哪？                    │
│    │              │0000000000）      │Ｂ：書局對面！紅色箱型車！      │
│    │              │                  │Ａ：紅色箱型車！喔！工程塑膠，看│
│    │              │                  │    到了！                      │
├──┼───────┼─────────┼────────────────┤
│ 六 │970604        │B：辛○○（0000000│Ａ：喂！                        │
│    │22：50：19    │929）→A：丁○○（│Ｂ：我修宇，現在有嗎？          │
│    │              │0000000000）      │Ａ：目前我身上這邊只剩單一！    │
│    │              │                  │Ｂ：單一？                      │
│    │              │                  │Ａ：對啊！因為要把錢收回來才能轉│
│    │              │                  │    換，你應該知道嘛！          │
│    │              │                  │Ｂ：對啊！                      │
│    │              │                  │Ａ：看怎樣我打給你！            │
│    │              │                  │Ｂ：OK！                        │
└──┴───────┴─────────┴────────────────┘
        證人辛○○證述上開電話內容之「修宇」即係證人辛○○，而被告丁○○於電話中對證人辛○○稱「10就38」
        ，依彼等交易愷他命慣用語，意即買10公克愷他命就算
        3800元。另再參酌扣案之丁○○所有之帳冊內容就5 月
        3 日所記載之「修1900＋1900」，被告丁○○自承其所
        記載之「修」即係證人辛○○，亦與上開被告丁○○與
        證人辛○○於電話中對話之「10就38」內容較為相符。
        雖被告丁○○辯稱該扣案之帳冊所記載之內容乃他人向
        其借款之紀錄，非記載其販賣愷他命之資料云云。然觀
        之上開被告丁○○與證人辛○○97年5 月6 日電話監聽
        譯文內容，被告丁○○供稱係證人鄭啟澤欲向其借款20
        00元云云，惟其扣案之帳冊內卻隻字未載，更足顯示被
        告丁○○出售愷他命必須達10公克，價格才能壓低至每
        公克380 元，是被告丁○○所辯其出售1 包1 公克愷他
        命予辛○○之價格為300 元云云，顯係事後推諉之詞，
        毫不可採，應以其在偵查中自承之每包1 公克500 元較
        為可採。
      (3)又被告丁○○於上開時地為警查獲時，除扣得第三級毒
        品愷他命共20包外，尚扣得電子磅秤1 台、分裝袋1 批
        、門號0000000000號行動電話1 支及帳冊1 本，被告丁○○僅坦承該支行動電話及帳冊為其所有，否認電子磅
        秤及分裝袋為其所有，辯稱電子磅秤及分裝袋係其友人
        「柚子」留在其住處而未帶走，帳冊係記載他人向其小
        額借款所用云云。然被告丁○○始終無法明確供出該名
        友人之詳細年籍資料，且該等扣案之電子磅秤及分裝袋
        體積甚小、重量亦輕，攜帶十分方便，如非係被告丁○○所有，他人何必留在被告丁○○住處？又扣案之帳冊
        內並未載明借款人借款之起迄時間，就借貸利息部分亦
        隻字未載，且其中內容就證人辛○○（即記載「修」部
        分）之記載，與被告丁○○及證人辛○○所述借款情節
        均完全不符，反較與彼2 人監聽譯文內容所提到之愷他
        命金額較為吻合，堪認該帳冊應係被告丁○○所有供記
        載其出售愷他命紀錄所用。
（七）就被告己○○與被告丁○○共組集團販賣愷他命部分：
      被告己○○雖於本院審理時矢口否認有何與被告丁○○共
      組集團販賣愷他命犯行，惟查：
      (1)參酌被告丁○○與一不詳姓名之人、被告己○○、丙○○間之下列監聽譯文（參97偵4921卷第95-97 頁、第10
        1 頁）：
┌──┬───────┬─────────┬────────────────┐
│編號│   通話時間   │通話主體（發話方→│            監聽內容            │
│    │              │受話方，以下註明「│                                │
│    │              │A」者為受監察電話 │                                │
│    │              │）                │                                │
├──┼───────┼─────────┼────────────────┤
│ 一 │970604        │B：不詳（000000000│Ａ：哈囉！                      │
│    │23：09：10    │2）→A：丁○○（09│Ｂ：我要問你一下，我以為你不鳥我│
│    │              │00000000）        │    了！                        │
│    │              │                  │Ａ：我現在才看到訊息，今天很忙！│
│    │              │                  │Ｂ：你有辦法嗎？我明天下班以後拿│
│    │              │                  │    給你！                      │
│    │              │                  │Ａ：我現在這邊也沒了，剩英凱那邊│
│    │              │                  │    ，要問英凱那邊！            │
│    │              │                  │Ｂ：你幫我問一下，5 也好啊！最好│
│    │              │                  │    是10啦！有5 也好！我過去跟他│
│    │              │                  │    拿啊！                      │
│    │              │                  │Ａ：我現在這邊沒啦，要的話要到明│
│    │              │                  │    天吧！                      │
│    │              │                  │Ｂ：幫我問英凱好了？            │
│    │              │                  │Ａ：我幫你問問看，待會打給你！！│
├──┼───────┼─────────┼────────────────┤
│ 二 │970606        │B：己○○（0000000│Ａ：喂！                        │
│    │03：51：38    │152）→A：丁○○（│Ｂ：這東西我可能先不動喔！      │
│    │              │0000000000）      │Ａ：為什麼？                    │
│    │              │                  │Ｂ：這東西應該不行！            │
│    │              │                  │Ａ：那怎麼辦？                  │
│    │              │                  │Ｂ：就算出得去，我們3 個人要很努│
│    │              │                  │    力很努力用很久！我沒騙你！會│
│    │              │                  │    拖的很久！很辛苦！變的我們每│
│    │              │                  │    個人都要丟百的、50這樣子！這│
│    │              │                  │    樣子丟出去！這種東西在市區這│
│    │              │                  │    種市場很不受歡迎！          │
│    │              │                  │Ａ：那怎麼辦？                  │
│    │              │                  │Ｂ：看他有沒有辦法換別的東西這樣│
│    │              │                  │    ！沒人要用這種東西！        │
│    │              │                  │Ａ：是喔！                      │
│    │              │                  │Ｂ：我都還沒動，打開來看這種不妥│
│    │              │                  │    ！你跟他講講看，我先不動！  │
│    │              │                  │Ａ：明天再跟他講講看！          │
├──┼───────┼─────────┼────────────────┤
│ 三 │970606        │A：丁○○（0000000│Ｂ：喂！我這邊剩10多這樣！      │
│    │03：58：37    │107）→B：己○○（│Ａ：我沒了啊！                  │
│    │              │0000000000）      │Ｂ：市場接受度不是很高啦！我只能│
│    │              │                  │    這樣跟你說啦！              │
│    │              │                  │Ａ：我們去找一下小五啊！        │
│    │              │                  │Ｂ：看有沒有別組東西！          │
│    │              │                  │Ａ：別組東西？                  │
│    │              │                  │Ｂ：至少要有感覺，完全像奶粉一樣│
│    │              │                  │   ！完全沒有顆粒狀，綿綿的！根 │
│    │              │                  │   本連磨都不用磨！             │
│    │              │                  │Ａ：你在幹嘛？                  │
│    │              │                  │Ｂ：把東西包起來啊！            │
│    │              │                  │Ａ：明天去找一下小五啊！        │
│    │              │                  │Ｂ：好吧！                      │
├──┼───────┼─────────┼────────────────┤
│ 四 │970619        │B：不詳（000000000│Ａ：喂！                        │
│    │22：17：52    │8）→A：丁○○（09│Ｂ：小守！你們東西有換了嗎？    │
│    │              │00000000）        │Ａ：現在有粗有細啊！            │
│    │              │                  │Ｂ：有2種！                     │
│    │              │                  │Ａ：對啊！                      │
│    │              │                  │Ｂ：粗的是亮亮的嗎？            │
│    │              │                  │Ａ：何謂亮亮的？                │
│    │              │                  │Ｂ：是上一批嗎？還是有換過？    │
│    │              │                  │Ａ：上一批的你喜歡嗎？          │
│    │              │                  │Ｂ：還好！有換過嗎？你有帶嗎？  │
│    │              │                  │Ａ：英凱那邊有啊！              │
│    │              │                  │Ｂ：你什麼時候回去？            │
│    │              │                  │Ａ：那我晚一點打給你！          │
├──┼───────┼─────────┼────────────────┤
│ 五 │970711        │A：丁○○（0000000│Ａ：兄弟在幹嘛？                │
│    │22：30：00    │107）→B：丙○○（│Ｂ：家裡啊，等一下要去台北啊！  │
│    │              │0000000000）      │Ａ：出去玩喔？                  │
│    │              │                  │Ｂ：沒有，看一下那個啊！        │
│    │              │                  │Ａ：喔！回來了嗎？              │
│    │              │                  │Ｂ：還沒有！                    │
│    │              │                  │Ａ：昨天弄到5點多，終於弄到了！ │
│    │              │                  │Ｂ：你弄到了喔？                │
│    │              │                  │Ａ：對啊！                      │
│    │              │                  │Ｂ：多少錢？                    │
│    │              │                  │Ａ：大約27！                    │
│    │              │                  │Ｂ：27！漂亮嗎？                │
│    │              │                  │Ａ：還OK！但是是瘦的！          │
│    │              │                  │Ｂ：不好吧？                    │
│    │              │                  │Ａ：有拿給英凱試，就OK這樣子！  │
│    │              │                  │Ｂ：沒有很優就對了！            │
│    │              │                  │Ａ：平平啦！                    │
│    │              │                  │Ｂ：跟我的比呢？                │
│    │              │                  │Ａ：有差！你的比較好！          │
│    │              │                  │Ｂ：我昨天問是有，但看了就不好，│
│    │              │                  │    所以沒進！                  │
│    │              │                  │Ａ：我只好先這樣啦！            │
│    │              │                  │Ｂ：我等一下去看另外1組！       │
│    │              │                  │Ａ：你要去臺北？                │
│    │              │                  │Ｂ：對啊！                      │
└──┴───────┴─────────┴────────────────┘
          依上開被告己○○與被告丁○○之電話通話內容可知
          ，被告己○○於電話中不斷向被告丁○○抱怨愷他命
          品質不佳、在市場將不受歡迎等情。且另依被告丁○○與另2 名不詳姓名者通話內容顯示，彼等洽談交易
          毒品之事時，被告丁○○均會向對方表示被告己○○
          處尚有毒品等語。又依被告丁○○與被告丙○○之通
          話內容，被告丁○○亦表明其所購入之愷他命係交由
          被告己○○試貨。
        (2)被告己○○於偵查中坦承：被告丁○○曾叫其幫忙試
          用愷他命，試完後並告知丁○○愷他命品質不好，我
          們要把它退掉，當時被告丁○○在上班，較不熟悉Ｋ
          他命，若要試貨，丁○○均叫其幫忙試貨等語（參97
          偵4921卷第208-209 頁）。
        (3)共犯即被告丁○○於偵查中供稱：「（問：【提示卷
          附監聽譯文表97年6 月4 日有一通0000000000的電話
            與丁○○之行動0000000000的通話內容並命其閱覽
          】對方跟你調貨，你說這裡沒有要問英凱那裡，看英
          凱那裡有沒有，五也好，最好是十，你跟被告己○○
          是否在一起販賣？）：我是跟丙○○拿，我們只有一
          次一起拿過，己○○會跟自己的人拿。基本上我會自
          己賣我自己的，有時候有人跟我調貨，我這裡沒有的
          話，我會跟英凱拿，因為大家都知道英凱有在吸食，
          就會要我問問看英凱那裡有沒有，英凱自己都是跟我
          說他自己吸食比較多，我知道有人會跟他拿東西，但
          是我不知道是不是販賣。」「（問：【提示卷附監聽
          譯文表97年6 月19日有一通0000000000的電話與丁○○之行動0000000000的通話內容並命其閱覽】你說有
          粗的有細的，你問對方上一批的，你喜不喜歡，對方
          說還好，並問你有無帶在身上，你說英凱那裡有啊，
          對方問你何時回去，你跟被告己○○是否在一起販賣
          ？）我跟己○○的線真的是不同，有時候英凱會嫌我
          這裡的東西不好。對方提英凱是因為我們兩人住一起
          。我是知道有人會跟他拿東西，但是我不知道拿的價
          位。」「（問：被告己○○之前是住你家，從監聽內
          容你們兩人不是一起販賣Ｋ他命而且各賣各的，他為
          何要阻止你不要丟出去，而且他還要再幫你試貨？）
          答：他是住我家沒錯。英凱不喜歡我這裡的貨，我也
          不知道他是跟誰拿貨的，我知道有人會跟他拿貨，但
          我不知道價格，我們是住一起沒錯，但有各自的房間
          ，他有自己的朋友會去找他。」（參97偵4921卷第
          215-216 頁）。雖被告丁○○於偵查中極力撇清其與
          被告己○○之關係，於本院審理時以證人身分證述時
          僅坦言曾與被告己○○合資購入愷他命但避重就輕不
          願對上開監聽譯文為正面回答（參本院卷二第163-16
          7 頁）。然參合上開監聽譯文內容暨被告丁○○、己○○於偵查中之上開供述，被告己○○實係與被告丁○○合資由被告丁○○出面購入愷他命，被告己○○
          即加以試貨，並就其試貨結果向被告丁○○提出意見
          ，並預估市場接受度，且被告丁○○於手邊缺貨時即
          向洽詢者告知被告己○○處尚有存貨，顯然彼2 人係
          組成集團，自出資、購毒、試貨、缺貨時之處理均互
          相支援，難認彼2 人就販賣愷他命事宜並無犯意聯絡
          及行為分擔，是被告丁○○、己○○所辯顯係事後卸
          責之詞，不足採信。
（八）又被告5 人於上開時地為警查獲時，分別被查獲各持有如
      事實欄七所載之物品，就彼等分別持有之愷他命經送鑑定
      結果，均驗出愷他命成分，此有內政部警政署刑事警察局
      97年8 月20日刑鑑字第0970110914號鑑定書（被告丙○○
      持有之愷他命部分，參97偵4922卷第308 頁）、同局97年
      8 月15日刑鑑字第0970110912號鑑定書（被告乙○○持有
      之愷他命部分，參97偵4922卷第313 頁）、同局97年8 月
      5 日刑鑑字第0970110913號鑑定書（被告甲○○持有之愷
      他命部分，參97偵4922卷第315 頁）、同局97年8 月20日
      刑鑑字第0970110911號鑑定書（被告丁○○所持有之愷他
      命部分，參97偵4921卷第204 頁）、同局97年8 月11日刑
      鑑字第0970110910號鑑定書（被告己○○所持有之愷他命
      部分，參97偵4921卷第202 頁）各1 份附卷可稽。此外，
      復有被告丙○○、丁○○、己○○所有之上開門號行動電
      話3 支（即被告丁○○之0000000000號、被告己○○之00
      00000000號、被告丙○○之0000000000號）扣案可證，臺
      北市政府警察局刑事警察大隊97年7 月15日搜索、扣押筆
      錄、扣押物品目錄表、扣押物品收據各5 份（受搜索人：
      丙○○、乙○○、甲○○、丁○○、己○○，參97偵4922
      卷第9-13頁、第48-53 頁、第74-79 頁，97偵4921卷第
      8-12頁、第32-36 頁），扣案物相片6 張（參97偵4922
      卷第46頁、97偵4921卷第58頁）附卷可資佐證，本件事證
      明確，被告5 人上開販賣第三級毒品愷他命犯行均堪認定
      。
二、核被告丙○○如附表一編號1 至4 所示4 次販賣愷他命之所
    為，被告乙○○如附表二編號1 所示1 次販賣愷他命之所為
    ，被告甲○○如事實欄三所載1 次販賣愷他命之所為，被告
    丁○○、己○○如附表三編號1 至2 所示2 次販賣愷他命之
    所為，均係犯毒品危害防制條例第4 條第3 項之販賣第三級
    毒品罪；被告乙○○如附表二編號2 所示1 次轉讓愷他命之
    所為，係犯毒品危害防制條例第8 條第3 項之轉讓第三級毒
    品罪。其等販賣、轉讓第三級毒品前後持有第三級毒品之低
    度行為，均為販賣、轉讓第三級毒品之高度行為所吸收，均
    不另論罪。被告乙○○如附表二編號2 所示1 次轉讓愷他命
    行為同時轉讓予2 人（壬○○、庚○○）施用，乃一行為同
    時觸犯2 個轉讓第三級毒品罪名，為想像競合犯，應論以一
    轉讓第三級毒品罪。被告丙○○所犯上開4 次販賣第三級毒
    品罪間，被告乙○○所犯上開1 次販賣第三級毒品罪及1 次
    轉讓第三級毒品罪間，被告丁○○、己○○所犯上開2 次販
    賣第三級毒品罪間，犯意個別，行為互殊，均應予分論併罰
    。被告丙○○與甲○○間就共同販賣第三級毒品予戊○○，
    被告丁○○與己○○間就共同販賣第三級毒品予辛○○，有
    犯意聯絡及行為分擔，應依刑法第28條之規定，論以共同正
    犯。被告丁○○曾於92年間因違反毒品危害防制條例之轉讓
    第二級毒品案件，經臺灣高等法院以92年度上訴字第4183號
    判決判處有期徒刑8 月，於93年10月14日執行完畢，其於前
    案執行完畢後5 年內故意再犯本件2 次販賣第三級毒品罪，
    均為累犯，均應依刑法第47條第1 項之規定加重其刑。
三、起訴書雖記載被告乙○○於97年7 月15日晚上在其上開租屋
    處提供少許愷他命予壬○○、庚○○施用，所為係犯毒品危
    害防制條例第7 條第3 項之引誘他人施用第三級毒品罪云云
    。惟按該條項所謂引誘他人施用毒品，必須該施用毒品之人
    本無施用毒品之意，係因他人之引誘行為誘發施用者之施用
    毒品犯意始足當之。然證人壬○○、庚○○於警詢、偵查中
    均未證述其等2 人係因被告乙○○之引誘始施用愷他命，彼
    2 人於本院審理時均證述：97年7 月15日當天係彼等2 人自
    己想施用愷他命，並非被告乙○○引誘彼等2 人始萌施用愷
    他命之意等語（參本院卷二第192 頁、第200 頁），是被告
    乙○○提供少許愷他命予壬○○、庚○○施用，應僅構成毒
    品危害防制條例第8 條第3 項之轉讓第三級毒品罪，起訴書
    就此部分所載之法條容有未洽，然其社會基本事實同一，應
    予變更起訴法條。
四、爰審酌被告5 人販賣第三級毒品愷他命，助長施用毒品惡習
    ，並足以使購買施用者導致精神障礙與性格異常，甚至造成
    人民生命健康受損之成癮性及危險性，其不僅戕害國人身體
    健康，且有危害社會安全之虞，所生危害非輕，而染上毒癮
    者為索得吸毒之資，甚至甘冒竊盜、搶奪及強盜等財產犯罪
    之風險，造成社會治安嚴重敗壞，行為實屬不該，且被告丙○○販賣愷他命之數量龐大且次數甚多，幾已達中盤商之程
    度，犯罪後飾詞圖卸，否認販賣毒品犯行，態度甚差；而被
    告乙○○販賣、轉讓愷他命之次數各僅有1 次，且販賣之數
    量僅有1 包，無償轉讓之愷他命數量不多，重量輕微，收受
    之價金甚少，但犯後否認犯行，態度不佳且為警查扣之愷他
    命數量非少；被告甲○○經手之販毒金額高達10萬元，且犯
    後否認犯行，態度不佳且為警查扣之愷他命數量甚多；被告
    丁○○、己○○軒販賣愷他命之次數有2 次，但每次僅販售
    1 包，數量不多，重量亦輕，惟犯後否認犯行，態度不佳且
    為警查扣之愷他命數量非少，被告5 人之品行、智識程度、
    犯罪之動機、目的、手段等一切情狀，分別量處如主文各項
    所示之刑並就被告丙○○、乙○○、丁○○、己○○均定應
    執行刑如主文各項所示。
五、
（一）毒品危害防制條例第2 條第2 項規定，毒品依其成癮性、
      濫用性及對社會危害性分為4 級，並就製造、運輸、販賣
      、意圖販賣而持有、以非法方法使人施用、引誘他人施用
      及轉讓等不同品項毒品之行為，分別定其處罰。鑑於第三
      、四級毒品均係管制藥品，特於同條例第11條之1明 定無
      正當理由，不得擅自持有；第18條第1 項後段復規定查獲
      之第三、四級毒品，無正當理由而擅自持有者，沒入銷燬
      之。從而，依同條例第18條第1 項後段應沒入銷燬之毒品
      ，專指查獲之施用、持有第三、四級毒品而言；倘係查獲
      之製造、運輸、販賣、意圖販賣而持有、以非法方法使人
      施用、引誘他人施用或轉讓之第三、四級毒品，既屬同條
      例相關法條明文規定處罰之犯罪行為，即非該條項應沒入
      銷燬之範圍。又同條例第19條第1 項所定「供犯罪所用或
      因犯罪所得之財物」，係指犯第4 條至第9 條、第12條、
      第13條或第14 條 第1 項、第2 項之罪所用或所得之財物
      ，不包括毒品本身在內，自不得為第三、四級毒品之沒收
      依據。是同條例對於查獲之製造、運輸、販賣、意圖販賣
      而持有、以非法方法使人施用、引誘他人施用及轉讓第三
      、四級毒品之沒收，並無特別規定，然因其行為已構成犯
      罪，則該毒品即屬不受法律保護之違禁物，故需回歸刑法
      之適用，而應依刑法第38條第1 項第1 款之規定宣告沒收
      ，是如事實欄七所載之扣案愷他命，均為第三級毒品，自
      應依刑法第38條第1 項第1 款之規定宣告沒收之。
（二）扣案之門號0000000000號行動電話1 支為被告丙○○所有
      供犯上開販賣第三級毒品愷他命所用之物；被告丙○○另
      1 支未扣案之門號0000000000號行動電話為被告丙○○所
      有供其與被告甲○○共犯上開販賣愷他命予戊○○所用之
      物；扣案之電子磅秤1 台、分裝袋1 批、帳冊1 本、門號
      0000000000號行動電話1 支係被告丁○○所有供其與被告
      己○○共犯上開販賣愷他命所用之物；被告己○○所有之
      門號0000000000號行動電話1 支係被告己○○所有供其與
      被告丁○○共犯上開販賣愷他命所用之物，已如前述，均
      應依刑法第38條第1項第2款之規定宣告沒收之。
（三）至在被告丙○○上開租屋處另扣案之帳冊2 本，被告丙○○否認為其所有，且上開房屋又非屬被告丙○○1 人獨居
      ，觀其內容又與被告丙○○被訴販賣愷他命無涉，復查無
      積極證據證明係被告丙○○所有且供本案上開犯罪所用或
      所得之物，爰均不予沒收。
（四）又毒品危害防制條例第19條第1 項規定，係採義務沒收主
      義，故販賣毒品所得之金錢，如能認定確係販賣毒品所得
      之款項，均應宣告沒收，不以當場搜獲扣押者為限，但因
      其並無「不問屬於犯人與否，沒收之」之特別規定，仍以
      沒收物屬於犯人所有者為限，始得依該規定予以沒收。而
      上開規定所稱「追徵其價額」者，必限於所沒收之物為金
      錢以外之其他財物而無法沒收時，始應追徵其價額，使其
      繳納與原物相當之價額。如所得財物為金錢而無法沒收時
      ，應以其財產抵償之，而不發生追徵價額之問題（最高法
      院93年度臺上字第1218號、第2670號、第2743號號判決要
      旨參照）。又按對於共同販賣毒品之所得，其沒收、追徵
      均採共犯連帶說（最高法院97年度台上字第1863號判決參
      照）。被告丙○○、甲○○共同販賣第三級毒品愷他命予
      戊○○，總價款為12萬5 千元；被告丁○○、己○○共同
      販賣第三級毒品愷他命予辛○○共2 次，每次價款為500
      元，上開販賣所得並未扣案，茲就該販賣第三級毒品愷他
      命他命所得12萬5 千元、500 元、500 元部分併依上開規
      定宣告連帶沒收，如全部或一部不能沒收時，以其財產抵
      償之。至被告丙○○單獨販賣愷他命予被告丁○○共2 次
      ，得款各為9000元、24000  元 ；被告乙○○單獨販賣愷
      他命予壬○○1 次，得款400 元，上開販賣所得亦未扣案
      ，茲就該販賣第三級毒品愷他命他命所得9000元、24000
      元、400 元部分宣告沒收，如全部或一部不能沒收時，以
      其財產抵償之。
乙、無罪部分：
一、公訴意旨另以：被告乙○○、甲○○與被告丙○○共同基於
    販賣第三級毒品愷他命以營利之意圖，合組販毒集團，於被
    告丙○○接獲買家向其購買愷他命後，於97年7 月15日為警
    查獲前之某日進貨，並隨即分配予被告乙○○、甲○○，伺
    機販賣予不特定人，嗣於97年7 月15日晚上9 時許，在新竹
    市○○路748 巷5 弄33號丙○○、乙○○、甲○○租屋處查
    獲丙○○、乙○○、甲○○，並在該屋內查獲丙○○所有之
    第三級毒品愷他命6 包（總毛重153.37公克、總純質淨重14
    7.48公克）；在乙○○隨身背包扣得乙○○所有之第三級毒
    品愷他命55包（總毛重58.84 公克、總純質淨重48.34 公克
    ）；在甲○○隨身背包扣得第三級毒品愷他命3 包及其褲子
    口袋扣得第三級毒品愷他命6 包（共計9 包，其中8 包淺黃
    色愷他命總毛重104.05公克、總純質淨重99.06 公克，另1
    包白色愷他命驗餘淨重0.33公克）。因認被告乙○○、甲○○2 人與被告丙○○共犯毒品危害防制條第4 條第3 項之販
    賣第三級毒品罪嫌云云。
二、按犯罪事實應依證據認定之，無證據不得認定犯罪事實；又
    不能證明被告犯罪者，應諭知無罪之判決，刑事訴訟法第15
    4 條第2 項及第301 條第1 項分別定有明文。而所謂認定犯
    罪事實之證據，係指足以認定被告確有犯罪行為之積極證據
    而言，該項證據自須適合於被告犯罪事實之認定，始得採為
    斷罪資料，如未能發現相當證據，或證據不足以證明，自不
    能以推測或擬制之方法，以為裁判之基礎（參照最高法院29
    年上字第3105號、40年臺上字第86號及30年上字第816 號判
    例意旨）。復按刑事訴訟法第161 條第1 項規定：檢察官就
    被告犯罪事實，應負舉證責任，並指出證明之方法。因此，
    檢察官對於起訴之犯罪事實，應負提出證據及說服之實質舉
    證責任。倘其所提出之證據，不足為被告有罪之積極證明，
    或其指出證明之方法，無從說服法院以形成被告有罪之心證
    ，基於無罪推定之原則，自應為被告無罪判決之諭知（最高
    法院92年度台上字第128 號判例、94年度台上字第3326號判
    決參照）。公訴人認被告乙○○、甲○○涉嫌與被告丙○○
    共同伺機販賣第三級毒品予不特定人，無非係以被告乙○○
    、甲○○分係無業之人、在學生，被警查獲時竟各持有數量
    甚多之第三級毒品愷他命，且彼2 人被查獲之第三級毒品又
    來自被告丙○○為主要依據。訊之被告乙○○、甲○○固雖
    坦承上開時地為警查獲時各被扣得之愷他命為彼2 人各自所
    有且該等毒品係來自被告丙○○，惟堅決否認有何與被告丙○○共同欲伺機販賣予不特定人犯行，辯稱該等扣案之愷他
    命係供自己施用，而非欲出售等語。經查：被告丙○○雖亦
    供稱被告乙○○、甲○○被查獲之愷他命係由其向綽號「小
    劉」所購入再轉交予被告乙○○、甲○○，並向彼2 人分別
    收取18000 元、33000 元，已如前述，然其未曾供述或證述
    其所交付予被告乙○○、甲○○之愷他命係要彼2 人代為販
    售予不特定人。且被告乙○○、甲○○2 人亦從未供述該等
    扣案之愷他命係被告丙○○要彼等代為販售予不特定人。雖
    被告甲○○曾於97年5 月8 日晚上11時許曾受被告丙○○之
    託代向證人戊○○收受丙○○販賣愷他命予戊○○之價款10
    萬元，要難據以推論被告甲○○為警查獲之愷他命即係被告
    丙○○囑付被告甲○○代為銷售予不特定人。至被告乙○○
    固曾出售1 包愷他命予證人壬○○，業如前述，然此亦係被
    告乙○○個人與證人壬○○間之交易關係，公訴人並未舉證
    證明該次交易與被告丙○○有關。另遍查卷附之全部監聽譯
    文，亦無任何被告丙○○指示被告乙○○、甲○○代為出售
    愷他命之相關通話內容。被告乙○○、甲○○2 人分係無業
    之人、在學生，彼等能否有此資力持有大量之愷他命，固非
    無疑，然在別無其他足以認定彼2 人確有與被告丙○○共同
    欲伺機販賣愷他命予不特定人之積極證據下，參照前揭說明
    ，自不能以推論或臆測方式遽課被告乙○○、甲○○共犯販
    賣第三級毒品罪。綜上所述，本件公訴人所提出之證據，不
    足為被告乙○○、甲○○共犯販賣第三級毒品罪之積極證明
    ，自應就此部分為被告乙○○、甲○○無罪判決之諭知。
據上論斷，應依刑事訴訟法第299 條第1 項前段、第300 條、第
301 條第1 項，毒品危害防制條例第4 條第3 項、第8 條第3 項
、第19條第1 項，刑法第11條前段、第28條、第55條、第47條第
1 項、第51條第5 款、第38條第1 項第1 款、第2 款，判決如主
文。
本案經檢察官洪期榮到庭執行職務。
中    華    民    國    98    年    9     月    28    日
                  刑事第二庭    審判長法  官  賴淑敏
                                      法  官  楊數盈
                                      法  官  林惠君
以上正本證明與原本無異。
如不服本判決應於收受判決後10日內向本院提出上訴書狀，並應
敘述具體理由。其未敘述上訴理由者，應於上訴期間屆滿後20日
內向本院補提理由書(均須按他造當事人之人數附繕本)「切勿逕
送上級法院」。
中    華    民    國    98    年    9     月    29    日
                                      書記官  劉亭筠
附錄法條：
毒品危害防制條例第4條第3項
製造、運輸、販賣第三級毒品者，處 5 年以上有期徒刑，得併
科新臺幣 7 百萬元以下罰金。
毒品危害防制條例第8條第3項
轉讓第三級毒品者，處 3 年以下有期徒刑，得併科新臺幣 30
萬元以下罰金。
附表一（丙○○部分）：
┌──┬───────────────────────┬──┐
│編號│              主文及宣告刑                    │備註│
├──┼───────────────────────┼──┤
│ １ │丙○○販賣第三級毒品，處有期徒刑陸年，扣案之第│事實│
│    │三級毒品愷他命玖包（其中捌包淺黃色愷他命總毛重│欄二│
│    │壹零肆點零伍公克、總純質淨重玖玖點零陸公克，另│（一│
│    │壹包白色愷他命驗餘淨重零點參參公克）沒收之；扣│）  │
│    │案之門號0000000000號行動電話壹支沒收；販賣第三│    │
│    │級毒品所得財物新臺幣玖仟元沒收，如全部或一部不│    │
│    │能沒收時，以其財產抵償之。                    │    │
├──┼───────────────────────┼──┤
│ ２ │丙○○販賣第三級毒品，處有期徒刑陸年陸月，扣案│事實│
│    │之第三級毒品愷他命玖包（其中捌包淺黃色愷他命總│欄二│
│    │毛重壹零肆點零伍公克、總純質淨重玖玖點零陸公克│（二│
│    │，另壹包白色愷他命驗餘淨重零點參參公克）沒收之│）  │
│    │；扣案之門號0000000000號行動電話壹支沒收；販賣│    │
│    │第三級毒品所得財物新臺幣貳萬肆仟元沒收，如全部│    │
│    │或一部不能沒收時，以其財產抵償之。            │    │
├──┼───────────────────────┼──┤
│ ３ │丙○○共同販賣第三級毒品，處有期徒刑柒年，扣案│事實│
│    │之第三級毒品愷他命玖包（其中捌包淺黃色愷他命總│欄三│
│    │毛重壹零肆點零伍公克、總純質淨重玖玖點零陸公克│    │
│    │，另壹包白色愷他命驗餘淨重零點參參公克）沒收之│    │
│    │；未扣案之門號0000000000號行動電話壹支沒收；販│    │
│    │賣第三級毒品所得財物新臺幣拾貳萬伍仟元連帶沒收│    │
│    │，如全部或一部不能沒收時，以其財產抵償之。    │    │
├──┼───────────────────────┼──┤
│ ４ │丙○○販賣第三級毒品，處有期徒刑陸年，扣案之第│事實│
│    │三級毒品愷他命玖包（其中捌包淺黃色愷他命總毛重│欄四│
│    │壹零肆點零伍公克、總純質淨重玖玖點零陸公克，另│    │
│    │壹包白色愷他命驗餘淨重零點參參公克）沒收之。  │    │
└──┴───────────────────────┴──┘
附表二（乙○○部分）：
┌──┬───────────────────────┬──┐
│編號│              主文及宣告刑                    │備註│
├──┼───────────────────────┼──┤
│ １ │乙○○販賣第三級毒品，處有期徒刑伍年陸月，扣案│事實│
│    │之第三級毒品愷他命伍拾伍包（總毛重伍捌點捌肆公│欄五│
│    │克、總純質淨重肆捌點參肆公克）沒收之；販賣第三│（一│
│    │級毒品所得財物新臺幣肆佰元沒收，如全部或一部不│）  │
│    │能沒收時，以其財產抵償之。                    │    │
├──┼───────────────────────┼──┤
│ ２ │乙○○轉讓第三級毒品，處有期徒刑捌月，扣案之第│事實│
│    │三級毒品愷他命伍拾伍包（總毛重伍捌點捌肆公克、│欄五│
│    │總純質淨重肆捌點參肆公克）沒收之。            │（二│
│    │                                              │）  │
└──┴───────────────────────┴──┘
附表三（丁○○、己○○部分）
┌──┬───────────────────────┬──┐
│編號│              主文及宣告刑                    │備註│
├──┼───────────────────────┼──┤
│ １ │丁○○、己○○共同販賣第三級毒品，丁○○，累犯│事實│
│    │，處有期徒刑陸年陸月；己○○處有期徒刑陸年；扣│欄六│
│    │案之第三級毒品愷他命貳拾包（總毛重柒參點零捌公│（一│
│    │克、總純質淨重陸柒點捌玖公克）暨第三級毒品愷他│）  │
│    │命伍包（總毛重肆點伍壹公克）沒收之；扣案之電子│    │
│    │磅秤壹台、分裝袋壹批、門號0000000000之行動電話│    │
│    │壹支暨門號0000000000號行動電話壹支、帳冊壹本均│    │
│    │沒收；販賣第三級毒品所得財物新臺幣伍佰元連帶沒│    │
│    │收，如全部或一部不能沒收時，以其財產抵償之。  │    │
├──┼───────────────────────┼──┤
│ ２ │丁○○、己○○共同販賣第三級毒品，丁○○，累犯│事實│
│    │，處有期徒刑陸年陸月；己○○處有期徒刑陸年；扣│欄六│
│    │案之第三級毒品愷他命貳拾包（總毛重柒參點零捌公│（二│
│    │克、總純質淨重陸柒點捌玖公克）暨第三級毒品愷他│）  │
│    │命伍包（總毛重肆點伍壹公克）沒收之；扣案之電子│    │
│    │磅秤壹台、分裝袋壹批、門號0000000000號行動電話│    │
│    │壹支暨門號0000000000號行動電話壹支、帳冊壹本均│    │
│    │連帶沒收；販賣第三級毒品所得財物新臺幣伍佰元沒│    │
│    │收，如全部或一部不能沒收時，以其財產抵償之。  │    │
└──┴───────────────────────┴──┘


司法院資訊處製作；財團法人民間司法改革基金會備份。
